臺灣臺南地方法院刑事判決　　　　　　 100年度簡上字第12號
上　訴　人　臺灣臺南地方法院檢察署檢察官
被　　　告　鄭琇襄
上列上訴人因被告妨害名譽等案件，不服本院中華民國99年11月
30日99年度簡字第2951號第一審判決（聲請簡易判決處刑案號：
99年度營偵字第1030號）提起上訴，本院管轄之第二審合議庭判
決如下：
    主  文
上訴駁回。
    事實及理由
一、本案經本院審理結果，認第一審判決對被告鄭琇襄論以刑法
    第305條之恐嚇危害安全罪及刑法第309條第1項之公然侮辱
    罪，分別量處被告拘役20日、50日，並定應執行刑拘役60日
    ，及諭知易科罰金之折算標準，其認事用法及量刑均無不當
    ，應予維持，並引用第一審判決書記載之事實、證據及理由
    （如附件）。
二、檢察官上訴意旨略以：原判決意旨認「被告就聲請簡易判決
    處刑書附表二所示之時間及網址內，雖分多次以不同文章侮
    辱告訴人賴淑雅，惟其內容大致相同，亦有延續性，時空亦
    甚為密接，顯乃被告基於同一犯意所為，且客觀上係侵害同
    一法益，認被告於附表二所示各侮辱行為，僅係單一公然侮
    辱犯行之數個舉動接續實施，而為接續犯，論以一公然侮辱
    罪」，實有違誤，應認被告所為係數個公然侮辱行為，而予
    以分論併罰。又告訴人長期受被告以文章攻擊、毀謗，多達
    數百篇，被告於犯後仍不知收斂，繼續在網路上大量張貼文
    章侮辱告訴人，是對於被告所犯恐嚇案僅判處拘役20日、公
    然侮辱案僅判50日，量刑似嫌過輕，時不足以收警惕之效，
    因之請求上訴云云。
三、經查：
  (一)按「數行為於同時同地或密切接近之時地實施，侵害同一之
    法益，各行為之獨立性極為薄弱，依一般社會健全觀念，在
    時間差距上，難以強行分開，在刑法評價上，以視為數個舉
    動之接續施行，合為包括之一行為予以評價，較為合理者，
    即屬接續犯，而為包括之一罪。」（最高法院96年度台上字
    第88號判決意旨）。本件被告鄭琇襄係因收受告訴人賴淑雅
    寄發之匿名信後，基於侮辱告訴人賴淑雅之犯意，於附件附
    表二所示時間於其網路部落格中張貼文章，被告張貼之文章
    其時間密接，且係以侮辱告訴人之同一目的所為，是認上開
    各行為之獨立性極為薄弱，依一般社會觀念，無從分離，是
    原判決認上開公然侮辱犯行，屬接續犯而為實質一罪，與法
    洵無違背，上訴意旨認係數個公然侮辱行為，應予分論併罰
    云云，自不可採。
  (二)按刑之量定及緩刑之宣告，係實體法上賦予法院得為自由裁
    量之事項，倘其未有逾越法律所規定之範圍，或濫用其權限
    ，即不得任意指摘為違法（最高法院75年台上字第7033 號
    判例要旨參照）；又按關於刑之量定，係實體法上賦予法院
    得為自由裁量之事項，倘其量刑已以行為人之行為罪責為基
    礎，並斟酌刑法第57條各款所列情狀，在法定刑度內，酌量
    科刑，如無偏執一端，致明顯失出失入情形，上級審法院本
    不得單就量刑部分遽指為不當或違法。又量刑係法院就繫屬
    個案犯罪之整體評價，為事實審法院得依職權自由裁量之事
    項。量刑判斷當否之準據，應就判決之整體觀察為綜合考量
    ，不可摭拾其中片段，遽予評斷（最高法院99年度台上字第
    701號判決參照）。查本案原審就其刑之裁量，已審酌被告
    前無刑事犯罪紀錄，素行良好，因故與告訴人發生糾紛後，
    因不滿告訴人寄送信函誹謗其名譽，竟在網路上以文章恐嚇
    告訴人，並長期任意在網路上留言辱罵告訴人，對告訴人之
    名譽、人格評價造成傷害，且迄未與告訴人達成民事和解，
    賠償損害，惟其犯後坦承犯行，態度尚可等一切情狀，而就
    被告犯行之不法內涵相關之一切情狀為謹慎之裁量，並無逾
    越法律所規定之範圍或濫用權限，亦無何科罰與罪責不相當
    之瑕疵，上訴人於本件既未指出原審量刑有何違法或顯不相
    當之處，復未提出其他量刑可資審酌之新事證，是依上開說
    明，尚難認原審之量刑有輕縱之情事，上訴意旨以原審量刑
    過輕，指摘原判決不當，核無理由，應予駁回。
據上論斷，應依刑事訴訟法第455條之1第1項、第3項、第373條
、第368條，判決如主文。
本案經檢察官薛雯文到庭執行職務。
中    華    民    國   100    年    4     月    8     日
                  刑事第十庭  審判長法  官  張瑛宗
                                    法  官  羅郁棣
                                    法  官  蔡孟珊
以上正本證明與原本無異。
不得上訴。
                                    書記官  何小玉
中    華    民    國   100    年    4     月    8     日
附錄本案論罪科刑法條全文
中華民國刑法第305條
（恐嚇危害安全罪）
以加害生命、身體、自由、名譽、財產之事，恐嚇他人致生危害
於安全者，處 2 年以下有期徒刑、拘役或 3 百元以下罰金。
中華民國刑法第309條
（公然侮辱罪）
公然侮辱人者，處拘役或 3 百元以下罰金。
以強暴犯前項之罪者，處 1 年以下有期徒刑、拘役或 5 百元以
下罰金。